【裁判字號】    98,易,1772
【裁判日期】    990126
【裁判案由】    違反毒品危害防制條例
【裁判全文】
臺灣臺南地方法院刑事判決              98年度易字第1772號
公  訴  人  臺灣臺南地方法院檢察署檢察官
被      告  甲○○
                      之1
上列被告因違反毒品危害防制條例案件，經檢察官提起公訴（98
年度毒偵字第1981、2189、2483號），判決如下：
    主  文
甲○○施用第二級毒品，處有期徒刑肆月，如易科罰金，以新臺
幣壹仟元折算壹日；扣案之玻璃球管吸食器壹支沒收。又施用第
二級毒品，處有期徒刑肆月，如易科罰金，以新臺幣壹仟元折算
壹日。又施用第二級毒品，處有期徒刑肆月，如易科罰金，以新
臺幣壹仟元折算壹日。應執行有期徒刑拾月，如易科罰金，以新
臺幣壹仟元折算壹日；扣案之玻璃球管吸食器壹支沒收。
    事  實
一、甲○○前因施用毒品案件，經本院96年度毒聲字第529號裁
    定令入臺灣高雄女子戒治所施以強制戒治，於民國97年7月
    15日強制戒治執行完畢釋放，猶不知悔改，復於釋放後5年
    內，於下列時、地施用第二級毒品甲基安非他命（以下簡稱
    甲基安非他命）：
（一）於98年7月6日晚上7時許，在臺南市○區○○路2 段527巷
      23號E棟8樓之1 租屋處，以玻璃球燒烤吸煙之方式，施用
      安非他命1次。嗣於98年7月7日凌晨6時40分許，為警在屏
      東縣麟洛鄉○○路102 號旁查獲，並扣得其所有供施用甲
      基安非他命所用之玻璃球管吸食器1支。
（二）於98年7月22日下午2時許在臺南縣永康市「臺灣企銀」大
      樓3 樓某處，以玻璃球燒烤吸煙之方式，施用甲基安非他
      命1次。嗣於98年7月23日晚上11時16分許，為警對其採取
      尿液送驗結果呈甲基安非他命陽性反應而查獲。
（三）於98年8月26日下午1時43分回溯96小時內某時，在不詳處
      所施用甲基安非他命1次。嗣於98年8月26日下午1 時43分
      許，為警對其採取尿液送驗結果呈甲基安非他命陽性反應
      而查獲。
二、案經臺南市警察局及屏東縣警察局屏東分局報請臺灣屏東地
    方法院檢察署檢察官呈請臺灣高等法院檢察署檢察長令轉臺
    灣臺南地方法院檢察署檢察官偵查起訴。
    理  由
一、上開事實，業據被告甲○○坦承不諱，其為警查獲時所採集
    之尿液經送驗結果亦呈甲基安非他命陽性反應，有臺灣檢驗
    科技股份有限公司濫用藥物尿液檢驗報告1 紙、長榮大學出
    具之確認報告2紙附卷可稽。另有扣押物品目錄表1紙、蒐證
    照片4張附卷可稽及施用毒品之器具玻璃球管吸食器1支扣案
    可資佐證。
        至於前開犯罪事實一（三）部分，雖被告供稱其最後施
    用甲基安非他命之時間應在98年8 月17日之前，惟按安非他
    命成分之檢出與其投與方式、投與量、個人體質、採尿時間
    與檢測儀器之精密度等諸多因素有關，僅憑尿液中安非他命
    呈陽性反應，固無法確實推斷吸食時間距採集時間之長短，
    然最長可能不會超過四日（衛生署藥物食品檢驗局（八一）
    藥檢壹字第００一一五六號函參照。被告該次為警採尿送驗
    之時間為98 年8月26日下午1 時43分，有卷附送驗尿液代號
    年籍對照表、送驗監管紀錄表可憑，其此時所採集之尿液既
    呈甲基安非他命陽性反應，則其施用時間應係98年8 月26日
    下午1時43分回溯96小時內某時。
        另被告前因施用毒品案件，經本院裁定令入戒治處所施
    以強制戒治，於97年7 月15日強制戒治執行完畢釋放等情，
    亦有卷附臺灣高等法院被告全國前案紀錄表1 件在卷可查。
    本案事證明確，被告犯行堪以認定，應予依法論科。
二、核被告施用甲基安非他命所為，係犯毒品危害防制條例第10
    條第2 項施用第二級毒品罪。其施用毒品時持有安非他命分
    行為，應為高度之施用毒品犯行所吸收，不另論罪。其先後
    3 次施用毒品犯行犯意各別，應分論併罰。爰審酌被告前有
    施用毒品前科犯行，不思戒絕，竟再為本件施用毒品犯行、
    施用毒品係屬自戕行為，所生危害非大，暨被告犯罪之動機
    、目的、手段等一切情狀，量處如主文所示之刑，並諭知易
    科罰金之折算標準及定其應執行刑示懲。
三、另被告行為後刑法第41條雖於98年12月30日修正公布，99年
    1月1日施行。原條文規定得易科罰金之數罪併罰，其應執行
    之刑未逾6 月始得易科罰金；修正後條文規定得易科罰金或
    易服社會勞動之數罪併罰，其應執行之刑逾6 月亦得易科罰
    金或易服社會勞動。比較新舊法結果，應以新法得易科罰金
    對被告有利，爰依修正後刑法第41條規定諭知易科罰金之折
    算標準。
四、扣案之玻璃球管吸食器1 支係被所有，供施用毒品所用之物
    ，業據被告供明在卷，爰依刑法第38條第1項第2款規定宣告
    沒收。
五、據上論斷，應依刑事訴訟法第299條第1項前段、毒品危害防
    制條例第10條第2項，刑法第11條前段、第2條第1 項但書、
    第51條5款、修正後刑法第41條第1項前段、第8 項、刑法第
    38 條第1項第2款，判決如主文。
本案經檢察官乙○○到庭執行職務。
中    華    民    國    99    年    1     月    26    日
                    刑事第三庭  法  官  鄭文祺
以上正本證明與原本無異。
如不服本判決，應於收受本判決後10日內，向本院提出上訴書狀
，並應敘述具體理由。其未敘述上訴理由者，應於上訴期間屆滿
後20日內向本院補提理由書狀（均須按他造當事人之人數附繕本
）「切勿逕送上級法院」。
                                書記官  張宜柔
中    華    民    國    99    年    1     月    26    日
附錄論罪科刑法條：
毒品危害防制條例第10條第2項
  施用第二級毒品者，處三年以下有期徒刑。


司法院資訊處製作；財團法人民間司法改革基金會備份。
